【裁判字號】    91,訴,792
【裁判日期】    920630
【裁判案由】    強盜等
【裁判全文】
臺灣桃園地方法院刑事判決                          九十一年度訴字第七九二號
    公  訴  人  臺灣桃園地方法院檢察署檢察官
    被      告  庚○○
    指定辯護人  本院公設辯護人戊○○
右列被告因強盜等案件，經檢察官提起公訴（九十一年度偵字第八四三號），本院
判決如左：
    主    文
庚○○連續毀損他人之自小客車駕駛座車窗玻璃，足以生損害於他人，累犯，處有期
徒刑參月，如易科罰金，以佰元折算壹日。又竊盜，累犯，處有期徒刑陸月，如易
科罰金以佰元折算壹日。應執行有期徒刑捌月，如易科罰金，以佰元折算壹日。
    事    實
一、庚○○前因懲治盜匪條例案件經台灣板橋地方法院於民國八十三年一月三十一日
    以八十二年度訴字第三一六七號判決判處盜匪刑八年，傷害刑二月，應執行有期
    徒刑八年確定，刑起日期八十三年三月七日，於八十六年十一月二十四日假釋交
    付保護管束，指揮書執行完畢日期為九十年八月十六日，未經撤銷假釋，其未執
    行之刑，以已執行論。
二、庚○○於九十一年四月二十八日凌晨一時許，因心情不佳，竟基於毀損他人物之
    概括犯意，先在桃園縣桃園市○○○街（起訴書誤載為七街）與五福十一街口持
    其在位於桃園縣桃園市○○里○○鄰○○○街四一號住處門口撿到的鐵板砸毀乙○○所有之車號ＬＢ—八四七三號自用小客車右後車門車窗玻璃，其後復承上毀
    損之概括犯意，在桃園縣桃園市○○○○街二十六號旁持上開鐵板砸毀甲○○所
    有由己○○使用之車號ＫＹ—○二六六號自用小客車駕駛座車窗玻璃，足以生損
    害於乙○○、甲○○及己○○等人，然後將上開鐵板丟棄。庚○○為免遭人逮捕
    ，於同日一時三十分許，見良友汽車行所有由丁○○駕駛使用之車號六九七—Ｌ
    Ｑ號營業小客車尚未熄火，停放於桃園縣桃園市○○○路○段一三號路旁，竟
    意圖為自己不法之所有，基於竊盜之犯意，趁丁○○未注意時徒手竊取該營業自
    小客車後駛離現場得手。旋經丁○○發覺有異而與友人丙○○駕車在後追捕，庚○○駕駛上開營業自小客車行駛至桃園縣桃園市○○路與慈文路口時見無法駕車
    逃脫而棄車逃逸，丁○○、丙○○亦下車往前追捕，二人制服庚○○，通知警方
    於同年四月二十八日凌晨一時五十分許，至現場將庚○○逮捕帶回警局詢問。
三、案經乙○○、己○○訴由桃園縣警察局桃園分局報告台灣桃園地方法院檢察署檢
    察官偵查起訴。
    理    由
一、訊據被告對於右揭犯罪事實坦承不諱，核與被害人乙○○、己○○、丁○○指訴
    及證人丙○○證述之情節相符，並有贓物認領保管條一紙、車號查詢汽車車籍二
    紙在卷可稽，足徵被告自白與事實相符，毀損、竊盜犯行足堪認定。至被告於本
    院訊問時辯稱：後面有人一直在追伊，所以才會開被害人丁○○的計程車逃跑云
    云，被告於本院訊問時之狀態，常常不知所云，並表示案發當日有吸食強力膠，
    並且之前曾因精神方面疾病前往行政院衛生署桃園療養院就醫，故經本院將被告
    送該院鑑定結果：「劉員應為一物質導致精神疾病，合併強力膠成癮，以及反社
    會人格障礙之病患。‧‧‧而平時劉員在相對較清醒的時候，也有思考鬆散，答
    非所問的情形，劉員在強力膠的作用下，除了精神病症狀外，劉員經常出現容易
    激動，一受刺激就會破壞物品，如砸鄰居住家玻璃門窗情形，每每以賠錢了事。
    ‧‧‧於鑑定時劉員呈現明顯思考鬆散現象，但是並無其他明顯精神病狀。」、
    「綜合資料研判：劉員自小即不服從學校及社會之相關規定，並有問題行為及多
    次前科，而漸漸長大後，不順其意責罵人，攻擊，並多次與他人發生衝突；雖顯
    示其衝動控制不良，然可以反社會人格之行為來解釋之。‧‧‧而且劉員搶奪計
    程車過程，選擇被害人不注意的時機，且之後駕車所需要之開車技巧，顯然需要
    相當判斷能力，由此判斷劉員涉案當時之精神狀態，應未達精神耗弱之程度。」
    ，有該療養院九十一年十二月二十三日九十一桃療醫字第００五四五八號函附卷
    可稽，並由被告於警訊、偵查及本院審理時清楚陳述犯罪行為之過程，可知被告
    上開辯稱要屬事後圖卸之詞，委無足採。綜上，本件事證明確，被告犯行洵堪認
    定。
二、核被告庚○○所為係犯刑法第三百五十四條毀損罪、同法第三百二十條第一項竊
    盜罪。被告先後二次毀損犯行，時間緊接，犯罪構成要件相同，顯係基於概括犯
    意為之，為連續犯，應論以一罪，並依法加重其刑。又被告上開所犯上開毀損、
    竊盜二罪，犯意個別，行為互異，應分論併罰。又公訴人指被告庚○○為脫免逮
    捕，竟駕車衝撞丙○○車輛，後行駛至桃園市○○路與慈文路口時見無法駕車逃
    脫而棄車逃逸，旋再與隨後追捕之丁○○、丙○○發生扭打，而認其所為係犯刑
    法第三百二十九條之準強盜罪云云。惟查：證人即駕駛營業自小客車搭載被害人
    丁○○追趕被告之丙○○於本院訊問時證稱：「我們在大興西路跟經國路口，當
    時我在排班，丁○○的計程車在我前面排班，我人在車上，丁○○到我車上來聊
    天，我看到丁○○的車子煞車燈亮起，我問丁○○是不是沒有取下車鑰匙，丁○○說是，我就提醒丁○○說可能有人要偷車，丁○○就下車查看，丁○○大喊一
    聲『你幹嘛』，被告就把車開走，丁○○就上我的車，我們一起去追。到中正路
    、慈文口，因為車潮很多，車速很慢，車子還在Ｄ檔，他就立即下車逃逸，車子
    就撞到路邊的車才停下來。我們二人見被告下車，就把我的車停好，往前追趕他
    。在慈文路上我們抓到他，他有反抗，但是我們是兩個人，所以就把他制伏，我
    們兩人把他壓在地上。之後我就用手機通知警察來。」、「（對方有沒有對你們
    施強暴？）【前述】他就是有反抗。【後述】其實也沒有什麼反抗，他看到我們
    就是很緊張，就是想要跑而已。」（見本院九十二年三月六日訊問筆錄）等語，
    證人所述經核與其在警訊中所述情節大致相符，證人丙○○既然駕駛營業自小客
    車在後追趕，被告自無可能開車碰撞證人所駕駛之計程車，參以並無任何證據顯
    示有何汽車衝撞之痕跡，可知被害人丁○○於警訊中供稱，被告駕駛其所有計程
    車衝撞自後追趕丙○○駕駛之計程車一節，要屬誇大之詞，尚難採信。其後警員
    製作被告之警訊筆錄，被告為相同之供述指，駕駛計程車衝撞被害人丙○○駕駛
    之計程車，因與事實不符，亦難採信。又公訴人指被告與被害人扭打一節，惟證
    人丙○○前開證述，其實被告並沒有反抗，只是看到我們就是很緊張，就是想要
    跑而已等語，業如前述，參以證人丙○○證述，伊與被害人丁○○均未受傷等語
    （見本院同上訊問筆錄），是證人所述被告並未反抗一節，應堪採信。足認被告
    並未為脫免逮捕而對被害人施以何等強暴手段。從而公訴人指被告與被害人發生
    扭打一節，即無足採。職是，被告之行為即與刑法第三百二十九條準強盜罪之要
    件不合，起訴法條容有未洽，應予變更。又被告庚○○前因懲治盜匪條例案件台
    灣板橋地方法院於民國八十三年一月三十一日以八十二年度訴字第三一六七號判
    決判處盜匪刑八年，傷害刑二月併有期徒刑八年確定，刑起日期八十三年三月七
    日，於八十六年十一月二十四日假釋交付保護管束，指揮書執畢日期為九十年八
    月十六日，未經撤銷假釋，其未執行之刑，以已執行論，此有台灣桃園地方法院
    檢察署刑案資料查註紀錄表及台灣高等法院被告全國前案紀錄表各乙件存卷可按
    ，其於刑之執行完畢後五年內再犯本件有期徒刑以上之罪，為累犯，所犯毀損、
    竊盜犯行均依刑法第四十七條規定加重其刑，並就毀損犯行應依法遞加重其刑。
    爰審酌被告素行不良，竟因情緒不穩而毀損他人汽車玻璃並下手行竊他人車輛，
    手段惡劣，對社會治安即被害人心理及財產上危害甚重，惟姑念其坦承犯行態度
    尚佳，頗見悔意等一切情狀，分別量處如主文所示之刑，並諭知易科罰金之折算
    標準及定其應執行之刑，再就執行刑諭知易科罰金之折算標準。被告毀損被害人
    汽車玻璃所用鐵板一支，為被告在其家中門口拾獲，毀損後業已丟棄一節，業據
    被告供明在卷，爰不予宣告沒受，併此敘明。
據上論斷，應依刑事訴訟法第二百九十九條第一項前段、第三百條，刑法第五十六條
、第三百五十四條、第三百二十條第一項、第五十一條第五款、第四十七條、第四十
一條第一項前段、第二項，罰金罰鍰提高標準條例第一條前段、第二條，判決如主文
。
本案經檢察官錢明婉到庭執行職務。
中      華      民      國    九十二    年      六      月     三十     日
                                臺灣桃園地方法院刑事第六庭
                                      法  官  黃永定
右正本證明與原本無異。
如不服本判決，應於判決送達後十日內，向本院提出上訴狀。
                                      書記官   施春祝
中      華      民      國    九十二    年      六      月     三十     日
附論罪科刑依據之法條：
第三百二十條
意圖為自己或第三人不法之所有，而竊取他人之動產者，為竊盜罪，處五年以下有期
徒刑、拘役或五百元以下罰金。
意圖為自己或第三人不法之利益，而竊佔他人之不動產者，依前項之規定處斷。
前二項之未遂犯罰之。
第三百五十四條
毀棄、損壞前二條以外之他人之物或致令不堪用，足以生損害於公眾或他人者，處二
年以下有期徒刑、拘役或五百元以下罰金。


司法院資訊處製作；財團法人民間司法改革基金會備份。
